臺灣士林地方法院民事判決　　　　　　　 96年度訴字第499號
原　　　告　碩得科技股份有限公司
　　　　　　　　　　　　之4
法定代理人　乙○○
訴訟代理人　陳雅萍律師
被　　　告　理銘開發股份有限公司
法定代理人　甲○○
訴訟代理人　楊隆源律師
複代理人　　丙○○
上列當事人間回復原狀事件，本院於96年9 月6 日言詞辯論終結
，判決如下：
    主  文
被告應於原告返還如附件所示精碟ＣＤ─Ｒ光碟片伍拾貳萬貳仟
佰伍拾片予被告時，給付原告新台幣壹佰捌拾玖萬玖仟肆佰
拾捌元，及自民國九十五年十一月十八日起至清償日止，按年息
百分之五計算之利息。
原告其餘之訴駁回。
訴訟費用由被告負擔百分之九十五，餘由原告負擔。
本判決於原告以新台幣陸拾肆萬元為被告預供擔保後，得假執行
；但被告如以新台幣壹佰捌拾玖萬玖仟肆佰拾捌元為原告供擔
保後，得免為假執行。
原告其餘假執行之聲請駁回。
    事實及理由
一、原告起訴主張：原告於民國95年6 月29日向被告訂購品名：
    精碟ＣＤ─Ｒ光碟片（下稱系爭光碟片），數量76萬片，單
    價每片新台幣（下同）2 點825 元，連同稅金、貨款共225
    萬4,350 元，原告並以信用狀方式將貨款全數給付完畢。詎
    被告僅交貨64萬2,000 片，尚有11萬8,000 片，未依約按時
    交付。被告已交貨部分，其中之55萬2,000 片光碟片，經原
    告經銷供貨予家樂福，家樂福上架銷售後，多數遭消費者以
    有瑕疵為由退貨，家樂福乃以該批光碟具有瑕疵為由與原告
    解除合約，退還40萬2,350 片光碟予原告，並拒絕原告其餘
    12萬片光碟片之交付。原告隨即與被告聯繫主張瑕疵退貨，
    連同未交付部分亦一併退貨，經被告同意，兩造並於95年11
    月8 日共同清點退貨數量及價款，就64萬350 片光碟片部分
    達成退貨退款協議，被告同意於95年11月17日前辦理退款18
    9 萬9438元（含稅）予原告，原告則同意退還被告52萬2,35
    0 片光碟片（達成退貨退款之光碟片數量共64萬350 片，其
    中11萬8, 000片，被告尚未交貨，故原告需退還被告之光碟
    片數共52萬2350片），被告並出具退貨退款同意書（下稱系
    爭同意書）1 份予原告。詎被告迄今仍未返還系爭貨款，亦
    未取走退貨光碟片，迭經原告催討未果。為此，爰依系爭同
    意書或買買契約解除回復原狀請求權之法律關係（請法院擇
    一為原告勝訴之判決），請求被告返還上開貨款等語。並聲
    明：(一)被告應給付原告189 萬9,438 元及自95年9 月30日起
    至清償日止，按年息百分之5 計算之利息。(二)願供擔保，請
    准宣告假執行。
二、被告對於前揭原告有向被告訂購系爭光碟片及兩造達成退貨
    退款協議之事實，固不爭執，惟辯稱：系爭光碟片係被告購
    自訴外人威漢公司，威漢公司表示系爭光碟片並無瑕疵存在
    ，應待被告再次查驗系爭光碟片瑕疵情形及確認數量後，被
    告方有退款之義務。另原告請求被告返還貨款之同時，原告
    亦負有將如附件所示系爭光碟片52萬2,350 片退還被告之義
    務，被告主張同時履行抗辯，並請求鈞院為：被告應於原告
    返還如附件所示系爭光碟片52萬2,350 片時，同時履行給付
    原告189 萬9,438 元之判決等語。並聲明：(一)原告之訴及假
    執行之聲請均駁回。(二)如受不利判決，願供擔保，請准宣告
    免為假執行。
三、兩造不爭執之事實：
  (一)原告於95年6 月29日向被告訂購系爭光碟片，連同稅金、貨
    款共225萬4,350 元。
  (二)原告以信用狀方式將貨款全數給付完畢。
  (三)被告已交貨部分共64萬2,000 片，尚有11萬8,000 片，迄未
    交付。
  (四)被告已交貨部分經原告經銷供貨予家樂福，家樂福以該批光
    碟具有瑕疵為由解除與原告之合約，退還40萬2,350 片瑕疵
    光碟予原告，並拒絕原告其餘12萬片光碟片之交付。
  (五)兩造於95年11月8 日共同清點退貨數量及價款，就64萬350
    片光碟片部分達成退貨退款協議，被告同意於95年11月17日
    前辦理退款189 萬9,438元予原告，原告則同意退還被告52
    萬2,350片光碟片。
  (六)兩造同意就被告應給付之價金189 萬9,438 元部分利息起算
    點自95年11月18日起算。
  (七)兩造同意就被告應給付之價金189 萬9,438 元部分應於原告
    交付如附件所示之精碟ＣＤ─Ｒ光碟片52萬2350片予被告時
    ，同時履行給付。
四、本件兩造爭執之事項為：被告主張應待被告就退貨產品再次
    查驗無誤後，才有付款之義務，有無理由？茲審酌如下：
    按當事人互相表示意思一致者，無論其為明示或默示，契約
    即成立，民法第153 條第1 項定有明文。原告主張：兩造業
    於11月8 日共同達成退貨退款合意，被告同意於95年11月17
    日前辦理退款189 萬9438元（含稅），原告同意退還被告52
    萬2,350 片光碟片之事實，業據原告提出退貨驗貨同意書影
    本1 份為證，並為被告所不爭執，應堪信為真實。兩造締結
    之退貨退款契約一經合法成立，兩造均應受其拘束。被告自
    不得事後任意反悔變易約定內容，主張應待被告就退貨產品
    再次查驗無誤後，才有付款之義務，是被告所辯，委不足採
    。
五、末按「給付有確定期限者，債務人自期限屆滿時起，負遲延
    責任；給付無確定期限者，債務人於債權人得請求給付時，
    經其催告而未為給付，自受催告時起，負遲延責任；其經債
    權人起訴而送達訴狀，或依督促程序送達支付命令，或為其
    他相類之行為者，與催告有同一之效力」、「遲延之債務，
    以支付金錢為標的者，債權人得請求依法定利率計算之遲延
    利息」、「應付利息之債務，其利率未經約定，亦無法律可
    據者，週年利率為百分之5 」，民法第229 條第2 項、第23
    3 條第1 項及第203 條亦分別定有明文；兩造前開退貨退款
    契約既係約定被告應於95年11月17日前辦理退款189 萬9,43
    8 元，則被告應自95年11月18日起方負遲延責任，原告請求
    自95年11月18日起算之法定遲延利息，應予准許，逾此部分
    之利息請求則無理由。
六、綜上各述，原告依兩造同意書之合意，請求被告應給付189
    萬9,438 元及自95年11月18日起至清償日止，按年息百分之
    5 計算之利息部分，為有理由，應予准許，逾此部分之請求
    ，即屬無據，應予駁回。又被告主張同時履行抗辯，請求原
    告應同時返還如附件所示系爭光碟片52萬2,350 片予被告，
    於法亦非無據，亦應予准許。
七、兩造陳明願供擔保，聲請宣告假執行或免為假執行，經核原
    告勝訴部分，於其為對待給付後，核無不合，爰分別酌定相
    當之擔保金額宣告之；原告其餘假執行之聲請，因訴之駁回
    而失所依據，不予准許。
八、本件事證已臻明確，兩造其餘攻擊防禦方法及舉證，經審酌
    與本件判決結果不生影響，爰不一一論述，併此敘明。
九、訴訟費用負擔之依據：民事訴訟法第79條。
中　　華　　民　　國　　96　　年　　9 　　月　　27　　日
                  民事第一庭  法  官  陳靜芬
以上正本證明與原本無異。
如對本判決上訴須於判決送達後20日內向本院提出上訴狀。
中　　華　　民　　國　　96　　年　　10　　月　　 3　　日
                              書記官  阮弘毅
